臺灣高雄地方法院刑事判決
111年度簡上字第9號
上  訴  人  
即  被  告  雷士興


上列上訴人因被告犯傷害案件，不服本院高雄簡易庭110年度簡
字第3216號中華民國110年12月2日第一審刑事簡易判決（聲請簡
易判決處刑案號：110年度偵字第14699號），提起上訴，本院管
轄之第二審合議庭判決如下：
    主  文
上訴駁回。
雷士興緩刑貳年，並應依如附表所示之應履行事項及分期方式給
付李信儒。
　　事實及理由
一、本案經本院審理結果，認第一審判決以被告雷士興犯刑法第
    277條第1項之傷害罪，量處有期徒刑2月，如易科罰金，以
    新臺幣（下同）1000元折算1日，認事用法及量刑均無不當
    ，應予維持，除證據方面增列被告於本院審理時自白外（簡
    上卷第96頁），其餘均引用第一審刑事簡易判決書記載之事
    實及理由（如附件）。
二、上訴人即被告上訴意旨略以：被告坦承犯行，並且有誠意與
    告訴人李信儒達成和解，原審量刑過重等語。
三、駁回上訴之理由
    按刑事審判旨在實現刑罰權分配之正義，故法院對有罪被告
    之科刑，應符合罪刑相當原則，使輕重得宜，罰當其罪，以
    契合社會之法律感情，故刑法第57條明定科刑時應審酌一切
    情狀，尤應注意該條所列各款事項以為科刑輕重之標準，俾
    使法院就個案之量刑，能斟酌至當；然若量刑時已斟酌刑法
    第57條各款所列之情狀，而未逾越法定刑度之範圍，亦無濫
    用權限之情形，則其量刑之輕重，即屬事實審法院得依職權
    自由裁量之事項，不得任意指摘為違法（最高法院75年台上
    字第7033號、72年台上字第6696號判例意旨參照）。查原審
    審酌被告本應以理性、和平方式解決與告訴人間之糾紛，然
    竟持辣椒水朝告訴人臉部噴灑，造成告訴人受有如本件聲請
    簡易判決處刑書犯罪事實欄所載之傷害，所為實不足取。另
    考量被告犯罪動機、目的、手段、造成告訴人所受傷勢程度
    ，被告無意願調解，致未賠償告訴人之損害等情，此有本院
    刑事案件電話紀錄查詢表1份在卷可稽，兼衡被告於警詢自
    陳之智識程度、家庭經濟生活狀況，如臺灣高等法院被告前
    案紀錄表所示之無前科素行等一切情狀，量處有期徒刑2月
    （得易科罰金），堪認原審已就量刑事項詳加審酌，並無違
    反比例原則或量刑不當之情事，上訴意旨指摘原審量刑不當
    云云，揆諸前揭說明，為無理由，應予駁回。
四、緩刑
　　末查被告前未曾受有期徒刑以上刑之宣告，有臺灣高等法院
    被告前案紀錄表在卷可按，念其係因一時失慮，致罹本罪，
    且於本院審理時已坦承犯行，並已與告訴人和解成立，告訴
    人亦同意給予被告緩刑之機會，此有和解筆錄1份存卷可考
    （簡上卷第77至78頁），則被告經此科刑之宣告，自當知所
    警惕，前開對被告宣告之刑，以暫不執行為適當，爰另諭知
    緩刑2年，以啟自新。另為促使被告履行上開和解筆錄內容
    ，並促使被告日後得以知曉尊重法治觀念之重要性，本院認
    有併依刑法第74條第2項第3款規定，命被告就尚未給付完畢
    部分履行該和解筆錄之必要，故諭知被告應依如附表所示之
    應履行事項即和解筆錄內容給付告訴人。此外，倘被告於緩
    刑期間更犯他罪，或未遵期履行緩刑之負擔，依法即得撤銷
    緩刑，執行原宣告之刑，併此指明。
據上論斷，應依刑事訴訟法第455條之1第1項、第3項、第368條
、第373條，刑法第74條第1項第1款、第2項第3款，判決如主文
。
本案經檢察官羅水郎聲請簡易判決處刑，檢察官張靜怡到庭執行
職務。
中　　華　　民　　國　　111 　年　　5 　　月　　10　　日
                  刑事第十二庭  審判長法  官  蔡書瑜
                                      法  官  莊維澤
                                      法  官  蔡有亮
以上正本證明與原本無異。
不得上訴。
中　　華　　民　　國　　111 　年　　5 　　月　　10　　日
　　　　　　　　　　　　　　　　　　　書記官  葉郁庭
　　　　　　　　　　　　　　　　　　　
附表：
                 應履行事項及分期方式 被告給付原告（即告訴人李信儒，下同）新臺幣8萬元，給付方式如下：（一）被告已於民國111年3月21日當庭給付原告新臺幣3萬元，由原告當庭收受無訛。（二）其餘新臺幣5萬元，分10期給付，自民國111年4月起，於每月10日前給付新臺幣5千元，如有一期未給付，視為全部到期（匯款銀行帳號詳卷）。 

附件： 
臺灣高雄地方法院刑事簡易判決　　　　 110年度簡字第3216號
聲　請　人　臺灣高雄地方檢察署檢察官
被　　　告　雷士興
上列被告因傷害案件，經檢察官聲請以簡易判決處刑（110年度
偵字第14699號），本院判決如下：
    主  文
雷士興犯傷害罪，處有期徒刑貳月，如易科罰金，以新臺幣壹仟
元折算壹日。
    事實及理由
一、本案犯罪事實及證據，除補充不採被告雷士興辯解之理由如
    下外，其餘均引用檢察官聲請簡易判決處刑書之記載（如附
    件）。
二、訊據被告雷士興固坦承有於前揭時、地持辣椒水噴向告訴人
    臉部，惟矢口否認有何傷害犯行，並辯稱：我跟對方說請他
    離我媽媽遠一點，但對方不理會，並持續靠近我媽媽，然後
    一直對我媽媽大小聲；身為兒子的我覺得有義務要保護我媽
    ；我覺得李信儒當時有恐嚇我母親的意思云云。經查：
（一）告訴人李信儒與李秋蓉於前揭時、地發生爭執，被告持辣
      椒水朝告訴人臉部噴灑乙情，業據被告於警詢及偵查中陳
      述明確，核與告訴人於警詢及偵訊證稱其遭被告持辣椒水
      噴灑等語大致相符，並有監視器錄影畫面翻拍照片5 張附
      卷為憑，足認被告確實有傷害告訴人之行為。又告訴人因
      被告上開行為而受有雙眼角膜化學性灼傷；化學物質導致
      臉部、頸部及上胸過敏性皮膚炎乙節，有長庚醫療財團法
      人高雄長庚醫院診斷證明書在卷可佐（警卷第9 頁），其
      上記載告訴人於110 年4 月30日20時52分於急診求診，此
      與雙方發生衝突之時間相近，且被告傷害告訴人之部位亦
      集中於臉部及頸部周圍，亦足認告訴人確實因被告之傷害
      行為而受有前開傷勢。
（二）被告雖以前詞置辯，惟按刑法第23條規定之正當防衛，必
      須行為人對於現在不法之侵害，主觀上出於防衛自己或他
      人權利之意思，而實行防衛行為，為其成立要件，如侵害
      尚未發生，即無正當防衛可言；如侵害已經過去，而為報
      復洩憤之攻擊行為，更不得主張正當防衛。經查，被告於
      偵查中供稱：當時對方的狀況，我無法繼續與他對話，我
      覺得李信儒當時有恐嚇我母親的意思，李信儒靠我母親很
      近，口水都有噴出來，我就從我的背包內拿出辣椒水往李
      信儒噴，辣椒水是我合法購買的，可使對方短時間喪失攻
      擊力；李信儒當時都沒有拿什麼武器或東西，就持續歇斯
      底里狀態等語（偵卷第17頁），尚難認被告於行為時，被
      告或被告之母親李秋蓉有何遭受到告訴人所為之現在不法
      侵害，而需要以辣椒水朝告訴人臉部噴灑之行為進行正當
      防衛之情形，是被告所辯，尚不足採。
（三）綜上所述，被告上開所辯不足採信，本案事證明確，被告
      犯行堪以認定，應依法論科。
三、核被告所為，係犯刑法第277 條第1 項之傷害罪。
四、爰以行為人之責任為基礎，審酌被告本應以理性、和平方式
    解決與告訴人間之糾紛，然竟持辣椒水朝告訴人臉部噴灑，
    造成告訴人受有如附件犯罪事實欄所載之傷害，所為實不足
    取。另考量被告犯罪動機、目的、手段、造成告訴人所受傷
    勢程度，被告無意願調解，致未賠償告訴人之損害等情，此
    有本院刑事案件電話紀錄查詢表1 份在卷可稽，兼衡被告於
    警詢自陳之智識程度、家庭經濟生活狀況，如臺灣高等法院
    被告前案紀錄表所示之無前科素行等一切情狀，量處如主文
    所示之刑，並諭知以新臺幣1000元折算1 日之易科罰金折算
    標準。
五、又欠缺刑法上之重要性得不宣告沒收，刑法第38條之2 第2
    項定有明文。查被告上開犯行，其犯罪所用之辣椒水1 罐未
    扣案，為尋常物品，倘予沒收實無助達成犯罪預防之目的，
    參以前揭說明，就本案而言應不具刑法重要性，爰依前開規
    定不予宣告沒收。
六、依刑事訴訟法第449 條第1 項、第3 項、第454 條第2 項，
    刑法第277 條第1 項、第41條第1 項前段，刑法施行法第1
    條之1 第1 項，逕以簡易判決處刑如主文。
七、如不服本判決，應於收受送達判決之日起20日內，向本院提
    出上訴狀（須附繕本），上訴於本院管轄之第二審地方法院
    合議庭。
本案經檢察官羅水郎聲請以簡易判決處刑。
中    華    民    國   110    年    12    月    2     日
                  高雄簡易庭    法  官  李爭春
以上正本證明與原本無異。
如不服本判決，應於判決送達之日起20日內向本院提出上訴書狀
。
因疫情遲誤不變期間，得向法院聲請回復原狀。
中    華    民    國   110    年    12    月    2     日
                                書記官  李宗諺
附錄論罪科刑法條
刑法第277條第1項
傷害人之身體或健康者，處5 年以下有期徒刑、拘役或50萬元以
下罰金。
　
附件：
臺灣高雄地方檢察署檢察官聲請簡易判決處刑書
                                    110年度偵字第14699號
    被      告  雷士興  男  31歲（民國00年0月0日生）
                        住高雄市○○區○○路00○00號
                        國民身分證統一編號：Z000000000號
上被告因傷害案件，業經偵查終結，認應逕以聲請簡易判決處刑
，茲敘述犯罪事實及證據並所犯法條如下：
          犯罪事實
一、雷士興係雷連后之子，因雷連后多次將車牌號碼00-0000號
    自用小貨車停在李信儒之私人土地上，引李信儒不滿。李信
    儒於民國110年4月30日22時30分許，前往高雄市○○區○○
    路00○00號雷連后住處，欲找雷連后溝通。雷連后之妻子李
    秋蓉與李信儒在住處門口發生爭執，雷士興見狀，竟基於傷
    害之犯意，持辣椒水往李信儒之臉部等處噴射，致李信儒雙
    眼角膜化學性灼傷、臉部、頸部及上胸過敏性皮膚炎。
二、案經李信儒訴請高雄市政府警察局林園分局報告偵辦。
            證據並所犯法條
一、證據清單
編號 證據名稱 待證事實 1 被告雷士興之供述 被告坦承攻擊告訴人，惟辯稱是因告訴人有恐嚇伊母親之舉動 2 告訴人李信儒之指訴、受傷住院之照片3張、診斷證明書 全部之犯罪事實 3 監視器畫面翻拍照片5張（含光碟） 佐證被告之犯行 
二、核被告所為，係犯刑法第277條第1項之罪嫌。
三、依刑事訴訟法第451條第1項聲請逕以簡易判決處刑。
    此  致
臺灣高雄地方法院
中    華    民    國   110    年     9    月    28    日
                              檢  察  官  羅  水  郎